# 陈版，商业企业消费积分由不做处理变为按公允价值确认递延收益属会计政策变更否？

提问人：ChrisYQ1031 时间：2019-01-22 18:10:46
A 公司为商业零售类企业，顾客办会员卡后消费积分可按一定比例换算成“钱” 在顾客以后消费时抵现。A 公司前期因前期会员积分系统不完善，对消费积分未按会计准则规定按公允价值确认递延收益，前期客户用积分兑换礼品时将礼品成本计入当期销售费用。之后公司完善会员积分政策及会员积分系统后，将会员积分在产生当期确认递延收益。
据会计政策变更定义：“会计政策变更，是指企业对相同的交易或事项由原来采用的会计政策改用另一会计政策的行为。” 判断以上消费积分会计处理变更属于会计政策变更。
1 、请教陈版，以上判断是否准确？
2 、此外，如果以上积分会计处理是否变更对公司整体损益影响较小，是否可以判断以上变更不属于会计政策变更？
恳请陈版及各位大神与百忙中抽空解惑，谢谢

回答人：chenyiwei
这种情况不属于会计政策变更，而是前期差错更正。会计政策变更包括 “法定变更” 和 “自主变更” 两种情形。其中，法定变更是指根据法律、行政法规或者国家统一的会计制度等要求而进行的会计政策变更，通常是由新发布或新修订的企业会计准则及其配套规定所明确要求的；自主变更是指由于变更后的会计政策能够提供更可靠、更相关的会计信息而进行的会计政策变更。自主变更会计政策的一项基本前提是：相关会计准则在此问题上允许企业在不同的会计政策之间作出选择（例如《企业会计准则第 1 号——存货》
允许企业在确定发出存货的成本时，在加权平均、个别认定、先进先出等方法之间选择；《企业会计准则第 3 号——投资性房地产》允许企业选择将投资性房地产的后续计量模式由成本模式变更为公允价值模式等），并且变更前后的会计政策均符合相关会计准则的规定。
本案例中原先不确认奖励积分相关负债的做法不符合会计准则规定，因此属于前期差错更正而不是会计政策变更。但在这种情况下，由于前期缺乏基础数据支持，对该项更正采用追溯重述法更正很可能并不切实可行。